臺灣嘉義地方法院刑事判決　　　　　　 100年度交訴字第70號
公　訴　人　臺灣嘉義地方法院檢察署檢察官
被　　　告　趙桂英
上列被告因公共危險案件，經檢察官提起公訴（100年度偵字第
6058號），本院判決如下：
    主    文
趙桂英駕駛動力交通工具肇事，致人傷而逃逸，處有期徒刑陸月
，如易科罰金，以新臺幣壹仟元折算壹日。緩刑貳年。
    犯罪事實
一、趙桂英於民國100年7月27日上午7時10分許，駕駛車牌號碼
    3829-UL號自用小客車，沿嘉義縣水上鄉○○村○○街由東
    往西行駛，行經該街143號前時，本應注意車前狀況，隨時
    採取必要之安全措施，而依當時之天候、光線、路面狀況，
    又無不能注意之情況，竟疏於注意，致其汽車不慎擦撞前方
    站立路旁之蕭陳玉英，蕭陳玉英因而倒地受有後背及臂部挫
    傷、左前臂挫傷之傷害（過失傷害部分未據告訴）。詎趙桂
    英知悉肇事後，下車查看時，表示其很忙趕著要上班，竟未
    對蕭陳玉英為救護或其他必要措施，且於年邁不識字之蕭陳
    玉英要求留下聯絡方式時，在紙條上將其駕駛車牌號碼3829
    -UL號故意書寫為不實之「3829-UM號」、住家0000000號電
    話書寫為不實之「0000000」後，將紙條交給蕭陳玉英，即
    逕自駕車逃離現場，經警方調閱路口監視器，發現正確肇事
    車輛為「3829-UL」，而始悉上情。
二、案經嘉義縣警察局水上分局報告臺灣嘉義地方法院檢察署檢
    察官偵查起訴。
    理    由
壹、證據能力部分：
    按被告以外之人於審判外之言詞或書面陳述，除法律有規定
    者外，不得作為證據。又被告以外之人於審判外之陳述，雖
    不符前4 條之規定，而經當事人於審判程序同意作為證據，
    法院審酌該言詞陳述或書面陳述作成時之情況，認為適當者
    ，亦得為證據，刑事訴訟法第159 條第1 項、第159 條之5
    第1 項分別定有明文。查本案認定事實所引用之卷證資料，
    除原已符合同法第159條之1至第159條之4規定、及法律另有
    規定等傳聞法則例外規定，而得作為證據外，其餘卷證資料
    ，並無證據證明係公務員違背法定程序所取得，檢察官、被
    告於審判程序中復均同意作為認定本件犯罪事實之證據，且
    本院審酌前揭陳述作成時之情況，並無違法取證之瑕疵，亦
    認以之作為證據為適當，是本件有關被告以外之人於審判外
    之言詞或書面陳述等供述證據，依前揭法條意旨，自均得為
    證據。
貳、實體部分
一、訊據被告趙桂英對於上揭事實坦承不諱，核與被害人蕭陳玉
    英於警詢中指訴之情節相符，復有道路交通事故現場圖、道
    路交通事故調查報告表(一)、(二)、戴德森醫療財團法人嘉
    義基督教醫院100年7月27日診斷證明書1份、監視器畫面翻
    拍照片2張、現場及雙方車損照片10張在卷可稽。足認被告
    之自白與事實相符，應可採信。本件事證明確，被告犯行洵
    堪認定，應予依法論科。
二、核被告所為，係犯刑法第185 條之4 之駕駛動力交通工具肇
    事致人傷害逃逸罪。爰審酌被告於肇事後，明知被害人蕭陳
    玉英已受傷，非但未報警救護、協助傷者救醫，留下錯誤的
    住家電話號碼及車牌號碼，置被害人於不顧而逕自離去，罔
    顧被害人之生命、身體安全，使被害人求償無門，所為誠屬
    不該，惟念其已與被害人達成和解，且業已依約給付全數賠
    償金，有本院調解筆錄、公務電話記錄各1份在卷為憑，兼
    衡其自述家庭經濟狀況小康、智識程度為大學畢業及犯後坦
    承犯行等一切情狀，量處如主文所示之刑，並諭知易科罰金
    之折算標準，以示懲儆。
三、查刑法本於刑事政策之要求，設有緩刑制度，消極方面在避
    免短期自由刑之弊害，使犯人不至於在監獄內感染或加深犯
    罪之惡習與技術，甚至因此失去名譽、職業、家庭而自暴自
    棄，滋生社會問題，積極方面則可保全偶發犯罪、輕微犯罪
    者之廉恥，期使渠等自新悔悟，且因緩刑附有緩刑期間，受
    緩刑宣告者如在緩刑期間內再犯罪，執行檢察官仍得聲請法
    院撤銷緩刑，而有藉此督促受緩刑宣告者自我檢束身心之功
    效。經查，被告前未曾因故意犯罪受有期徒刑以上刑之宣告
    ，有臺灣高等法院被告前案紀錄表1份在卷可按，其學歷為
    大學畢業、從事教職，茲念其因一時思慮欠周，以致誤罹刑
    章，犯後已自白犯行，悔意甚殷，經此刑之教訓，今後自當
    知所警惕，而無再犯之虞，本院綜核各情，認前開所宣告之
    刑，以暫不執行為適當，爰依刑法第74條第1項第1款之規定
    ，諭知緩刑2年，以啟自新。
據上論斷，應依刑事訴訟法第229條前段，刑法第185條之4、第
41條第1項前段、第74條第1項第1款，判決如主文。
本案經檢察官江金星到庭執行職務
中    華    民    國   100    年    12    月    13    日
                  刑事第一庭審判長  法  官    蘇清水
                                    法  官    李東益
                                    法  官    黃鏡芳
以上正本證明與原本無異。
如不服本判決應於收受判決後10日內向本院提出上訴書狀，並應
敘述具體理由；其未敘述上訴理由者，應於上訴期間屆滿後20日
內向本院補提理由書（均須按他造當事人之人數附繕本）「切勿
逕送上級法院」。告訴人或被害人如對於本判決不服者，應具備
理由請求檢察官上訴，其上訴期間之計算係以檢察官收受判決正
本之日期為準。
中    華    民    國   100    年    12    月    13    日
                                    書記官    黃怡惠
附錄本案論罪法條：
中華民國刑法第185條之4
駕駛動力交通工具肇事，致人死傷而逃逸者，處6月以上5年以下
有期徒刑。